【裁判字號】    99,台上,7079
【裁判日期】    991111
【裁判案由】    偽造有價證券
【裁判全文】
最高法院刑事判決            九十九年度台上字第七０七九號
上  訴  人  甲○○
上列上訴人因偽造有價證券案件，不服台灣高等法院中華民國九
十八年四月二十三日第二審判決（九十七年度上訴字第五九一九
號，起訴案號：台灣桃園地方法院檢察署九十五年度偵字第二四
九六二號），提起上訴，本院判決如下：
    主  文
上訴駁回。
    理  由
按刑事訴訟法第三百七十七條規定，上訴於第三審法院，非以判
決違背法令為理由，不得為之。是提起第三審上訴，應以原判決
違背法令為理由，係屬法定要件。如果上訴理由書狀並未依據卷
內訴訟資料，具體指摘原判決不適用何種法則或如何適用不當，
或所指摘原判決違法情事，顯與法律規定得為第三審上訴理由之
違法情形，不相適合時，均應認其上訴為違背法律上之程式，予
以駁回。又裁判上一罪案件之一部分得提起第三審上訴，其他部
分雖不得上訴，依審判不可分原則，第三審法院亦應併予審判，
但以得上訴部分之上訴合法為前提，如該部分上訴為不合法，第
三審法院既應從程序上予以駁回，而無從為實體上判決，對於他
部分自無從適用審判不可分原則，併為實體上審判。本件原判決
撤銷第一審關於上訴人甲○○部分之科刑判決，改判依修正前刑
法牽連犯關係從一重仍論處上訴人共同連續意圖供行使之用，而
偽造有價證券罪刑，已詳敘認定犯罪事實所憑之證據及其認定之
理由，並對上訴人否認犯罪之辯詞，如何不足採信，均已依據卷
內資料詳予指駁及說明，從形式上觀察，並無足以影響判決結果
之違法情形存在。而證據之取捨及事實之認定，為事實審法院之
職權，苟其判斷無違經驗法則或論理法則，即不能任意指為違法
。原判決依憑證人即共同被告許靖毅（業據第一審判處罪刑確定
）以及證人許屹琦、江柏翰、陳國欽、胡永宏、乙○○之證言，
卷附如其附表編號一、二所示偽造許屹琦為發票人名義之支票暨
退票理由單影本、中華郵政股份有限公司桃園郵局民國九十六年
二月七日桃營字第0960100154號、台灣郵政股份有限公司桃園郵
局九十六年三月二十九日桃營字第0960100325號、台灣郵政股份
有限公司中壢郵局九十六年四月二十七日營字第0961100447號函
、票據掛失止付通知書、遺失票據申報書，參酌卷內其他證據調
查之結果，綜合研判，認上訴人確有如其事實欄所載之偽造有價
證券犯行，且與許靖毅有犯意聯絡及行為分擔，均屬共同正犯，
已詳敘其取捨證據及認定事實之心證理由，所為論斷無違經驗法
則及論理法則，亦無所指理由不備及理由矛盾之違法情形存在。
上訴意旨，對於偽造有價證券部分，原判決究竟如何違背法令，
並非依據卷內資料而為具體指摘，徒執陳詞，而為事實之爭辯，
並對原審採證認事職權之適法行使，任意爭執，難謂已符合首揭
法定上訴要件，其該部分上訴違背法律上之程式，應予駁回。至
上訴人牽連犯之刑法第三百二十條第一項竊盜罪、第三百三十九
條第一項詐欺取財罪，分屬刑事訴訟法第三百七十六條第二款、
第四款所列不得上訴於第三審法院之案件。得上訴之偽造有價證
券部分之上訴既非合法，依上說明，本院自無從依審判不可分原
則，就竊盜及詐欺取財罪部分，併為實體上之審判，該部分上訴
自屬法律上不應准許，應併予駁回。
據上論結，應依刑事訴訟法第三百九十五條前段，判決如主文。
中    華    民    國  九十九  年   十一   月   十一   日
                      最高法院刑事第十庭
                          審判長法官  石  木  欽  
                                法官  洪  佳  濱  
                                法官  韓  金  秀  
                                法官  段  景  榕  
                                法官  周  煙  平  
本件正本證明與原本無異
                                      書  記  官  
中    華    民    國  九十九  年   十一   月   十七   日
                                                      Ｅ

司法院資訊處製作；財團法人民間司法改革基金會備份。
